# 关于关联交易选用公允价值计量的讨论。

提问人：Accountlxy 时间：2010-09-30 14:55:26
我先做个假定，Ａ、B、Ｃ三个老板投资一个公司P,Ｐ再投资两个公司Ｂ 1 和Ｂ 2 ，Ｂ 1 的工厂因为产能不足，所以帮助Ｂ 2 代制部分零部件。
在这种情况，我理解用成本价转移最能符合资产和负债确认原则和股东的利益，假定不考虑税收因素，为什么会计准则规定要按公允价值呢？
Ｂ 1 ，Ｂ 2 作为Ｐ的全资子公司，我认为还是用成本价比较好，因我公司目前就有类似的业务，现拟定选用成本价结算，会有多大风险，请各位老师帮忙评估一下，谢谢！

回答人：chenyiwei
会计准则是规范交易和事项以及会计要素的确认、计量、列报和披露的，交易如何定价本身并不是会计准则规范的范畴。 鉴于这个交易仅影响B1、B2的个别报表，不影响P的合并报表，所以会计处理上可以选择以公允价值为基础或者以实际内部交易价格为基础。
我以前在本版面上发过类似资料，你可以搜索一下。